臺灣苗栗地方法院交通事件裁定　　　　　　　　　　　九十三年度交聲字第三九號
　　受處分人　　甲○○
　　即異議人
　　原處分機關　交通部公路總局新竹區監理所苗栗監理站
右列受處分人因違反道路交通管理處罰條例案件，對於交通部公路總局新竹區監理所
苗栗監理站九十三年二月二十六日所為之處分（竹監苗字第裁五四─Ｆ000000
00號違反道路交通管理事件裁決書），聲明異議，本院裁定如左：
    主  文
異議駁回。
    理  由
一、本件異議意旨略以：異議人於民國（下同）九十三年二月十八日十五時三十分許
    ，行駛苗栗縣頭份鎮○○路三二二號尖豐國小前，撞及譚騰芳一事，異議人遂於
    當時立即至尖豐路七七九號友人邱玉枝住處請求協助，友人邱玉枝遂到案發現場
    幫忙，異議人於同日十六時五分，自行到派出所自白坦承犯行，異議人當時並未
    逃逸，為此提出異議，請求將原處分撤銷云云。
二、按「汽車駕駛人，駕駛汽車肇事致人受傷或死亡，應即採取救護或其他必要措施
    ，並向警察機關報告，不得駛離；違者吊扣其駕照三個月至六個月；逃逸者吊銷
    駕駛執照。」道路交通管理處罰條例第六十二條第一項定有明文。又「汽車駕駛
    人，曾依˙˙˙第六十二條第一項之規定吊銷駕駛執照者，不得考領駕駛執照。
    」道路交通管理處罰條例第六十七條第一項亦有明定。
三、經查：本件異議人甲○○酒後於九十三年二月十八日十五時三十分許，在苗栗縣
    頭份鎮○○路三二二號尖豐國小前，駕駛一部車牌號碼Ｑ九─０八一八號自用小
    客車，撞及被害人譚騰芳所騎乘之車牌號碼ＩＨＧ─八四五號重型機車，造成被
    害人騰騰芳身體多處受傷後逃逸，為苗栗縣警察局頭份分局尖山派出所警員黃世
    芳舉發「一、酒醉駕車，經測試為０˙六三mg/L。二、肇事致人受傷逃逸」違規
    之事實，有苗栗縣警察局九十三年二月十八日苗縣警交字第Ｆ00000000
    舉發違反道路交通管理事件通知單影本乙紙在卷足稽。而證人即處理車禍現場警
    員黃世芳亦到院證述：「（問：本件違規單是否你舉發的？）是的。」、「（問
    ：異議人肇事後有無離開現場？）我們到現場處理時，異議人已離開了，我們是
    根據現場民眾告訴我們車牌號碼，然後查車籍才通知異議人到派出所製作筆錄，
    當時她有回到現場觀看，但沒有下車。」等語屬實（參見本院九十三年四月二十
    八日訊問筆錄）；另異議人聲請傳喚之證人邱玉枝亦到院證述：「（問：甲○○
    何時發生車禍？）時間我忘記了，大概下午三、四點。」、「（問：妳家離肇事
    地點多遠？）尖山國小附近，大約一公里。」、「（問：那天甲○○如何到妳家
    的？）她開車過來，在我家隔壁尖豐路七七九號喝酒吃飯一票人，大概是十一點
    到我家隔壁，喝到下午三、四點，她就離開了，往北走，一下子她又回來，跟我
    說她出事撞到人，我馬上打電話叫救護車，我們一票人有的到現場，有一個朋友
    載她到派出所投案，有的人到現場看，我跟她父親直接到醫院看傷者。」、「（
    問：車禍發生後她到妳家之後，有無折回肇事現場？）她到派出所同一條路，是
    否有到現場，我不知道，因我直接到醫院去。」、「（問：到醫院做什麼？）看
    傷者。」等語明確（參見本院九十三年十月一日訊問筆錄）。又異議人甲○○亦
    向本院自承：「那天發生事情我很緊張，我就開車到她家去，她家距離案發現場
    不到一公里，本來想說要用走的，但太遠了，就開車去，邱玉枝的朋友聽到後就
    馬上報警叫救護車，邱玉枝和我父親隨後也趕到醫院，事後我馬上回到尖山派出
    所報警投案。」、「（問：對警員黃世芳說，妳撞到人之後，有繞回來看現場，
    但沒有下車，一下子就開車離開了，是否有這回事？）是。」、「（問：妳離開
    去哪裡？）我去邱玉枝家，隨後我就到派出所投案。」、「（問：妳去派出所是
    否還會經過車禍現場？）對。」、「（問：妳經過車禍現場，警察是否還在現場
    照相、製作現場圖？）是。」、「（問：為什麼不下車直接跟警察說妳是肇事人
    ，反而跑到派出所去，不覺得奇怪嗎？）那時剛好是國小上下課時間。」等語確
    （參見本院九十三年十月一日訊問筆錄）。從上開證人黃世芳、邱玉枝之證詞以
    觀，參以異議人甲○○陳述車禍發生後之過程，顯然異議人甲○○在車禍發生後
    第一時間內，未下車協助傷者就醫，亦未保留肇事現場原狀，反駕車離開現場前
    去一公里外之友人邱玉枝家中，縱使異議人甲○○有告訴證人邱玉枝其發生車禍
    ，證人邱玉枝有到現場協助處理，然異議人甲○○前往派出所投案途中，既會經
    過車禍現場，也看到警方在處理，竟仍未下車協助，若謂其無肇事逃逸之行為，
    孰人能信？又異議人甲○○同時觸犯刑事責任部分，亦向檢察官坦承：「（問：
    是否承認犯刑法第一百八十五條之三酒後不能安全駕駛、過失傷害及肇事逃逸罪
    ？）都承認。」等語屬實（參見台灣苗栗地方法院檢察署九十三年度偵字第八九
    ０號偵查卷第三十五頁背面），業經本院調閱該案卷宗查明核實，異議人甲○○
    因坦承犯行，始能獲得檢察官為緩起訴之寬典，有台灣苗栗地方法院檢察署九十
    三年度偵字第八九０號檢察官緩起訴處分書正本乙份在卷足憑。綜上所述，本件
    異議人甲○○有酒後駕車肇事致人受傷而逃逸之事實，已堪認定，故原處分機關
    依道路交通管理處罰條例第三十五條第一項第一款、第六十二條第一項、第六十
    七條第一項之規定，於九十三年二月二十六日裁罰異議人「一、罰鍰新台幣四萬
    九千五百元，吊銷駕駛執照，終身禁考，駕駛執照限於九十三年三月二十七日前
    繳送。˙˙˙」之處分，於法有據。從而，本件異議人之聲明異議，並無理由，
    應予駁回。
四、據上論斷，應依道路交通案件處理辦法第十九條，裁定如主文。
中　　　華　　　民　　　國　　　九十三　　　年　　十　　月　　三十一　　日
                           　　　　    臺灣苗栗地方法院交通法庭
                                   　　　　　法  官  柳　章　峰
右正本證明與原本無異。
如不服本裁定，應於裁定送達後五日內向本院提出抗告狀（須附繕本）。
                                             書記官  歐　明　秀
中　　　華　　　民　　　國　　　九十三　　　年　　十　　月　　三十一　　日
